---
title: "Respuestas de Tarea B"
format: 
  html:
    embed-resources: true
editor: visual
editor_options: 
  chunk_output_type: console
---

# VALOR

25 puntos porcentuales de la nota final del curso.

# INSTRUCCIONES GENERALES

1.  Perderá 1 punto por cada día de retraso en la entrega de esta tarea hasta un máximo de 5 puntos. El primer punto se perderá si entrega la asignación después de las 13:00 del martes 16 de mayo de 2023.

2.  Esta tarea se puede realizar individualmente o en parejas. Recuerde que de las 4 tareas del curso, solamente 2 se podrán realizar en parejas. Todas las tareas pueden realizarse de manera individual.

3.  Esta tarea solo podrá entregarse mediante el vínculo habilitado en Mediación Virtual para la Tarea A. Si la tarea se realiza en parejas, las **dos personas deben entregarla** en Mediación Virtual. Si solamente una de las personas entrega la tarea B, ambas **perderán 1 un punto**.

4.  Solamente se aceptará la entrega de un archivo .qmd.

# Preguntas

Antes de iniciar, lea el abstract del artículo (*article.pdf*). Posteriormente, lea las dos páginas del archivo *Explanation of data set Autistic Traits and Programming blinded.docx*.

1.  Instale los siguientes paquetes antes de realizar los análisis: **readxl**, **dplyr** y **tidyr**.

```{r}

```

2.  Active los paquetes instalados.

```{r}

```

3.  Lea el archivo de datos con extensión .xlsx mediante `read_xlsx()` y guarde el resultado en un objeto llamado `autism`.

```{r}

```

El objeto `autism` contiene 223 observaciones y 30 variables provenientes de un estudio publicado en Graafsma, Marinus, Robidoux, Nickels y Caruana (2022).

4.  Examine la estructura general de los datos con `glimpse()`. Verifique y comente en general si todas las variables son de tipo (`dbl`). **(1 pt.)**

```{r}
 
```

COMENTARIO **(1 pt.)**:

5.  Para evitar errores en los siguientes análisis, convierta en *double* las variables `Grades_Standardised` y `Grades_Raw`. Posteriormente, elimine las observaciones con al menos un valor perdido `NA` en alguna columna con la función `drop_na()`. El mensaje de error que indica `! NAs introduced by coercion` significa que R convirtió ciertos valores inválidos en `NA`, lo cual es lo que se espera que suceda. Verifique que el objeto `autism` quede con 215 filas. **(1 pt.)**

```{r}
autism <- autism |>
  mutate(
    Grades_Raw = as.double(),
    Grades_Standardised = as.double()) |>
  drop_na()
```

6.  Estime un modelo C de un parámetro (sin predictores) y un modelo A de tres parámetros (dos predictores). Para la selección de la variable de respuesta, tome en cuenta el objetivo del estudio: "\[...\] the aim of the current study was to test whether autistic traits, when measured using the AQ, predict programming skill at the end of a programming course" (Graafsma, Marinus, Robidoux, Nickels y Caruana, 2022, p.2). En cuanto a los predictores, uno debe ser la columna con las puntuaciones del test *Autism Spectrum Quotient* (ya sean las directas o las estandarizadas) y el otro predictor puede seleccionarlo usted. **(2 pts.)**

```{r}
modeloA <-
modeloC <-
```

7.  Calcule los SSE de cada modelo y el SSR. **(2 pts.)**

```{r}
SSE_C <- 
SSE_A <- 
SSR <- 
```

8.  Calcule el PRE con base en la siguiente fórmula **(1 pt.)**:

$$
PRE = \frac{SSE(C) - SSE(A)}{SSE(C)}
$$

```{r}
PRE <- 
```

9.  Calcule el valor de la $F$ con base en la siguiente fórmula **(1 pt.)**:

$$
F = \frac{\frac{\text{PRE}}{\text{PA}-\text{PC}}}{\frac{1-\text{PRE}}{n-\text{PA}}}
$$

```{r}
PA <- 
PC <- 
n <- 

Fstatistic <- 
```

10. Mediante la función `anova()`, verifique que el resultado del cálculo de la $F$ es igual al resultado generado mediante la función `anova()`. Comente **explícitamente** cuál columna de las mostradas por `anova()` utilizó para corroborar el cálculo "a mano" de la $F$. **(1 pt.)**

```{r}

```

COMENTARIO **(1 pt.)**:

11. Comente cómo se interpreta el valor p asociado al estadístico de prueba $F$. Este valor se encuentra en la última columna del output generado por `anova()`.

COMENTARIO **(1 pt.)**:

12. Muestre y comente las estimaciones o coeficientes de regresión del modelo A. El comentario debe incluir cómo se interpreta cada coeficiente (incluido el intercepto) según lo visto en clase, p.ej., cuando X aumenta en 1 unidad, Y aumenta en 10 unidades manteniendo constante Z. **(1 pt.)**

```{r}

```

COMENTARIO **(1 pt.)**:

13. Muestre los intervalos de confianza del modelo A y comente cuáles cuáles intervalos incluyen el 0. Si ningún intervalo incluye el 0, indíquelo también. **(1 pt.)**

```{r}

```

COMENTARIO **(1 pt.)**:

14. Muestre y comente el **R cuadrado** del modelo A. **(1 pt.)**

```{r}
R2 <- 

```

COMENTARIO **(1 pt.)**:

15. Grafique los residuos del modelo A y comente si son (aproximadamente) normales. **(1 pt.)**

```{r}

```

COMENTARIO **(1 pt.)**:

# Referencia

Graafsma, I. L., Marinus, E., Robidoux, S., Nickels, L., & Caruana, N. (2022). No evidence that autistic traits predict programming learning outcomes. *Computers in Human Behavior Reports*, *7*, 100215.
